# 计学撮要 21 页

提问人：hcl1986 时间：2012-09-11 15:52:03
接续提问 21 页 折旧计提和递延税款的后续处理 公司按规定于评估资产计提折旧、使用或摊销等时，或按规定的期限结转计入应纳税所得额时，其应交的所得税，借记“递延税款”科目，贷记“应交税金——应交所得税”科目(注:新企业会计准则下为“递延所得税资产”、“递延所得税负债”、“应交税费——应交所得税”科目，下同)。公司原计入资本公积的资产评估净增值准备在未实现前，不作任何处理;
待实现后从“资本公积——资产评估增值准备”科目转入“资本公积——其他资本公积”科目(注:新企业会计准则下可从“资本公积——其他资本公积——资产评估增值”转入“资本公积——其他资本公积”)，并可按规定程序转增股本。 此处的资本公积--其他资本公积是不是可以理解成类似投资性房地产成本模式转换为公允价值模式情况下形成的“资本公积--其他资本公积”，那是不是意味着投资性房地产转换模式形成的资本公积也能够转增资本，我的理解对不对，请陈版指点！

回答人：chenyiwei
不能这样理解。新准则下投资性房地产转换时形成的“资本公积——其他资本公积”属于其他综合收益性质，在其实现之前不能用于转增资本；此处的“资本公积——其他资本公积”是沿用了原制度下的写法，可以转增资本。

提问人：hcl1986 时间：2012-09-11 15:48:00
同时计提应纳税额25 000元(250 000÷10): 借: 递延所得税负债 250 000 贷: 应交税费 250 000请教陈版：此笔分录如何理解，书上递延所得负债对应的一般是所得税费用或者资本公积，是不是两笔分录合并形成此笔分录的呢，请陈版指点！

回答人：chenyiwei
其实可以分解为两笔分录： （ 1 ）借：递延所得税负债，贷：所得税费用——递延所得税费用 （ 2 ）借：所得税费用——当期所得税费用，贷：应交税费——应交所得税。

回答人：chenyiwei
回复 hcl1986 的帖子
另外还有一些属于所有者的资本性投入性质，但收到时暂记为“其他资本公积”，到相关事项结束后需转入“股本溢价”明细的资本公积也不属于其他综合收益。例如，发行的可转换债券所附有的转换权，如果属于权益工具的，则应先计入“资本公积——其他资本公积”，到行使转换权后或者到期未行使失效后，转为“股本溢价”。（《企业会计准则解释第 4 号》第十条）